# 政府划拨的股权投资后续该主体注销，账务如何处理

提问人：dxd1516 时间：2023-08-08 10:36:12
2018 年原政府划拨一家乙城投公司40%股权给某甲平台公司，甲平台公司按照权益法核算，初始入账时确认借方确认长投，贷方确认资本公积核算，后续一直权益法确认投资收益，乙城投公司与 2022 年度注销，系由政府主导由乙城投公司母公司吸收合并注销，请问甲公司长投该如何处置，①继续确认长期股权投资②冲销账面长投及资本公积，按照处置长投进行核算？

回答人：chenyiwei
乙城投公司与 2022 年度注销，具体如何处理？甲平台公司持有的乙城投公司股权在此次吸收合并后如何处理？是否置换为乙城投公司的母公司的股权？还是完全退出，不再在乙及其母公司享有权益？